臺灣臺北地方法院民事小額判決　　　 
                                 　111年度店小字第1016號
原      告  林書城  

被      告  高胤恩  


上列當事人間請求損害賠償事件，原告就本院111年度審簡字第3
79號之刑事案件，提起本院111年度審附民字第426號附帶民事訴
訟，經本院刑事庭移送前來，本院於民國111年11月29日言詞辯
論終結，判決如下：
    主  文
被告應給付原告新臺幣30,808元，及自民國111年3月13日起至清
償日止，按週年利率百分之5計算之利息。
訴訟費用由被告負擔。
本判決得假執行；但被告如以新臺幣30,808元為原告預供擔保後
，得免為假執行。
    事實及理由
一、原告起訴主張：被告依一般社會生活之通常經驗，可預見花
    費新臺幣（下同）數萬元取得他人金融帳戶之人，極可能持
    該帳戶取得詐欺所得，並掩飾或隱匿犯罪所得財物，致使被
    害人及警方追查無門，仍不違其本意，基於幫助詐欺及洗錢
    之不確定犯意，於民國109年6月22日至同年9月7日間某日時
    ，以3萬元之代價，將其申設於台新國際商業銀行股份有限
    公司帳號0000000000000000號帳戶（下稱本案帳戶）存摺、
    金融卡、密碼、印鑑，在臺北市文山區某處，交付給真實姓
    名、年籍均不詳，源屬不詳詐欺集團，自稱「蔡經仁」之成
    年男子，且提供其國民身分證與國民健康保險卡照片電子檔
    。該詐欺集團不詳成員旋即持本案帳戶與照片電子檔，以被
    告名義向訴外人康耀南經營之全通營銷有限公司，申請電子
    支付服務，並利用超商交易平台繳費代碼000000000000號(
    下稱超149號)、000000000000號(下稱超285號)、000000000
    000號(下稱超652號)（以下合稱系爭帳戶），供詐欺集團作
    收取受騙款項犯罪之用。嗣詐欺集團不詳成員以通訊軟體LI
    NE暱稱「李懷育」、「QQ」向訴外人劉傳楷及原告，施以加
    入「百世達創投」網站（http://by9.biv1979.top）及開設
    帳戶將獲利可期等如附表所示之詐騙內容，並提供如附表所
    示之虛擬帳號，致原告陷於錯誤，分別於如附表所示之時間
    ，匯付如附表所示款項至如附表所示之虛擬帳戶。嗣原告欲
    取回本金及利潤未果，始悉受騙，經報警處理，循線查知上
    開虛擬帳戶係被告基本資料所申設，且款項已匯撥至本案帳
    戶而查獲。伊因而受有30,888元之財產上損害，爰依侵權行
    為法律關係請求損害賠償，提起本件訴訟。並聲明：⒈被告
    應給付原告30,808元，及自刑事附帶民事訴訟起訴狀繕本送
    達之翌日起至清償日止，按週年利率5%計算之利息；⒉願供
    擔保，請准予以宣告假執行。
二、被告則以：對於賠償金額沒有意見，等到服刑完畢，願意賠
    償對方。當時年輕不懂事就把帳戶賣給別人，現在也因為這
    件案子在執行等語。
三、本院之判斷：
  ㈠原告主張之事實，業經本院111年度審簡字第379號刑事判決
    所確認，有該刑事確定判決在卷可稽，且為被告不爭執，先
    堪認定。又原告遭被告所屬詐騙集團成員詐騙過程中，因陷
    於錯誤而匯款至對方指定之系爭帳戶內款項，遭被告所屬詐
    騙集團詐騙30,888元之事實，業據上開刑案判決書附表編號
    5部分認定明確，並有該案刑事判決1份在卷可參（本院卷第
    9至18頁）核閱無誤，足見原告所述與事實相符，堪以採信
    。原告主張其遭被告所屬詐騙集團成員共同詐騙，因而陷於
    錯誤，依對方指示匯款至對方指定之系爭帳戶內，而遭詐騙
    之款項合計30,888元乙情，堪以認定。
  ㈡按因故意或過失，不法侵害他人之權利者，負損害賠償責任
    。故意以背於善良風俗之方法，加損害於他人者亦同；數人
    共同不法侵害他人之權利者，連帶負損害賠償責任；不能知
    其中孰為加害人者，亦同；造意人及幫助人，視為共同行為
    人。負損害賠償責任者，除法律另有規定或契約另有訂定外
    ，應回復他方損害發生前之原狀；因回復原狀而應給付金錢
    者，自損害發生時起，加給利息；第一項情形，債權人得請
    求支付回復原狀所必要之費用，以代回復原狀；連帶債務之
    債權人，得對於債務人中之一人或數人或其全體，同時或先
    後請求全部或一部之給付，民法第184條第1項、第185條、
    第213條、第273條1項分別定有明文。本件被告將其所申辦
    之本案帳戶之存摺、金融卡、密碼及印鑑，提供予詐欺集團
    作為詐騙原告之匯款帳戶，致原告受有30,888元之損害，其
    提供本案帳戶予不詳之詐騙人士使用，對詐欺原告之行為提
    供助力，自構成幫助詐欺；揆諸上開規定，自應視為共同侵
    權行為人而與該實施詐欺行為之不詳人士連帶賠償原告所受
    之損害。從而，原告主張被告應負侵權行為損害賠償責任，
    請求被告賠償30,808元，為有理由，應予准許。
　㈢末按遲延之債務，以支付金錢為標的者，債權人得請求依法
    定利率計算之遲延利息；應付利息之債務，其利率未經約定
    ，亦無法律可據者，週年利率為百分之五；給付無確定期限
    者，債務人於債權人得請求時，經其催告而未為給付，自受
    催告時起，負遲延責任。其經債權人起訴而送達訴狀，或依
    督促程序送達支付命令，或為其他相類之行為者，與催告有
    同一之效力，民法第233條第1項、第203條、第229條第2項
    分別定有明文。本件原告請求被告賠償之財產上損害，此為
    以支付金錢為標的，原告自得請求被告給付自刑事附帶民事
    訴訟起訴狀繕本送達翌日即111年3月13日（於111年3月2日
    寄存送達於被告，審附民卷第7頁）起至清償日止，按週年
    利率5%計算之利息。
四、從而，原告依侵權行為法律關係，請求被告給付30,808元，
    及自111年3月13日起至清償日止，按週年利率5%計算之利息
    為有理由，應予准許。
五、本件事證已臻明確，兩造其餘攻擊防禦方法，於本判決結果
    不生影響，爰不一一論述，附此敘明。
六、本件係適用小額程序為被告敗訴之判決，依民事訴訟法第43
    6條之20條規定，應依職權宣告假執行；並依同法第392條第
    2項依職權為被告如預供擔保，得免為假執行之宣告。
七、本件係刑事附帶民事訴訟，而由本院刑事庭移送民事庭者，
    依刑事訴訟法第504條第2項之規定，不需徵收裁判費，且至
    本件言詞辯論終結時，亦未發生其他訴訟費用，故無從確定
    訴訟費用之數額。惟仍爰依民事訴訟法第87條第1項之規定
    ，諭知訴訟費用之負擔，以備將來如有訴訟費用發生時，得
    確定其負擔，併此敘明。
中　　華　　民　　國　　111 　年　　11　　月　　30　　日
                  臺灣臺北地方法院新店簡易庭
                              法  官  張瑜鳳
以上正本係照原本作成。
對於本件判決如有不服，應於收受送達後20日內向本院提出上訴
書狀，上訴於本院合議庭，並按他造當事人之人數附具繕本。
當事人之上訴，非以判決違背法令為理由不得為之，上訴狀應記
載上訴理由，表明下列各款事項：
㈠原判決所違背之法令及其具體內容。
㈡依訴訟資料可認為原判決有違背法令之具體事實。
如委任律師提起上訴者，應一併繳納上訴審裁判費。
中　　華　　民　　國　　111 　年　　11　　月　　30　　日
                              書記官  徐子芹 
　　　　　　　　　　　　　　　
　　　　　　　　　　　　　　　
　　　　　　　　　　　　　　　
附表：
 編號 遭詐欺手法 匯款時間    （民國） 交付方式或地點  匯款金額 (新臺幣） 匯入帳戶   1 於109年9月間，暱稱「QQ」、「李懷育」以LINE向原告佯稱：加入「百世達創投」網站及共同開設帳戶，將由「李懷育」教學及帶領操作，獲利可期，惟帳戶需先儲值1萬3,000元等語，致原告陷於錯誤，於右列時間，匯付右列款項，並使用帳號「queena111」帳戶。 109年10月6日17時20分許 超一超商IBON繳費 13,000元  超149號   2 隨後，「李懷育」以LINE向訴外人劉傳楷佯稱：操作虧損，須再匯款1萬1,026元至上開帳戶等語，使原告不疑有他，於右列時間，匯付右列款項。 109年10月7日18時25分許 超一超商IBON繳費 11,026元  超285號   3 嗣後「李懷育」又以LINE向原告佯稱：須升級成8萬元門檻方案操作較穩定等語，致原告陷於錯誤，於右列時間，繳付右列款項。惟原告嗣後發現無法自上開帳戶將款項領出，始悉受騙。 109年10月8日18時07分許 超一超商IBON繳費   6,862元 超652號  小計   30,888元